# 可供出售金融资产转为权益法核算，原确认的递延所得税负债是否可以转回？

提问人：yugycpa 时间：2017-12-28 16:18:25
《企业会计准则第 2 号——长期股权投资（ 2014 年修订）》第十四条规定： 投资方因追加投资等原因能够对被投资单位施加重大影响或实施共同控制但不构成控制的，应当按照《企业会计准则第 22 号——金融工具确认和计量》确定的原持有的股权投资的公允价值加上新增投资成本之和，作为改按权益法核算的初始投资成本。原持有的股权投资分类为可供出售金融资产的，其公允价值与账面价值之间的差额，以及原计入其他综合收益的累计公允价值变动应当转入改按权益法核算的当期损益。 现在的问题是将其他综合收益转为投资收益的时候，原确认其他综合收益的时候确认的递延所得税负债是否可以转回。 根据《企业会计准则第 18 号——所得税》第十二条规定： 企业对与子公司、联营企业及合营企业投资相关的应纳税暂时性差异，应当确认相应的递延所得税负债。但是，同时满足下列条件的除外：（一）投资企业能够控制暂时性差异转回的时间；（二）该暂时性差异在可预见的未来很可能不会转回。 在满足上述两个条件的情况下，可以不确认递延所得税负债，实际上除了特殊情况，这两个条件一般都是能够满足的。但原来在可供出售金融资产核算时确认的递延所得税负债是否可以转回？ 《企业会计准则第 2 号——长期股权投资（ 2014 年修订）》应用指南[例20]，就是可供出售金融资产转为权益法核算的长期股权投资的例子，但不考虑相关税费等其他因素影响，没有提到原来在可供出售金融资产核算时确认的递延所得税负债是否可以转回。 个人认为，将原来在可供出售金融资产核算时确认的递延所得税负债转回，增加了转回当期的利润，似乎也不是很合理。 请陈版及各位老师指教。

回答人：chenyiwei
由于与对联营企业的长期股权投资相关的递延所得税资产、负债遵循特殊的确认规则，因此确实可能存在原先作为金融资产核算期间确认的递延所得税资产或负债在转为权益法核算后不再满足确认条件的情况。 这也是合理的，因为金融资产转为长期股权投资是“跨越会计处理界线”的重大经济事项，其处理的效果是视同为全部处置了原有的金融资产投资，随即再按公允价值购入一项权益法投资。所以原先对应于金融资产的递延所得税随着其视同处置已经全部转回，后面权益法长投初始确认时是否符合递延所得税的确认条件就是另一个全新的问题了。